臺灣基隆地方法院刑事判決　　　　　　　95年度易緝字第23號
公　訴　人　臺灣基隆地方法院檢察署檢察官
被　　　告　甲○○
上列被告因詐欺案件，經檢察官提起公訴（84年度偵字第524號
），本院判決如下︰
    主  文
甲○○共同連續意圖為自己不法之所有，以詐術得財產上不法之
利益，累犯，處有期徒刑壹年肆月。減為有期徒刑柒月。
    事  實
一、甲○○前因傷害案件，經臺灣高等法院判處有期徒刑4 月確
    定，於民國79年4月11 日易科罰金執行完畢。詎其仍不知悔
    改，與劉金菊（業經臺灣高等法院於85年12月24日以85年度
    上易字第810號判決判處有期徒刑10 月確定）係同居關係，
    形同夫妻，2人共同經營金盛、金樺、金鴻及瑞順等4家倉儲
    股份有限公司（以下分別簡稱金盛公司、金樺公司、金鴻公
    司、瑞順公司）。甲○○因積欠丙○○巨額債務，無力清償
    ，乃提議以債換股，於81年4 月間邀丙○○入股金盛、金樺
    公司，並由丙○○擔任金盛公司掛名董事長，公司實際業務
    仍由甲○○、劉金菊負責。詎甲○○、劉金菊共同意圖為自
    己不法之利益，並基於概括犯意，一再以公司亟需資金擴充
    機械設備及開發土地為由，使丙○○陷於錯誤，而提供丙○○與甲○○共有而登記丙○○名下之土地，供甲○○、劉金
    菊借貸之擔保，而得財產上不法之利益，共計連續於：(一)81
    年4月間，以丙○○名義向丁○○○借款新臺幣（下同）6百
    萬元，以甲○○與丙○○共有（登記於丙○○名下）之臺北
    縣瑞芳鎮○○○○段267號土地設定新台幣6百萬元抵押權。
    (二)81年12月，以金盛公司名義向彰化銀行瑞芳分行借款1千2
    百萬元，以上開同小段153之2、271之2、267之4號之土地設
    定2千5百萬元抵押權。(三)82年12月，以丙○○名義向丁○○○借款2350萬元，以上開同小段267號、137之3、137之4、1
    37之11、137之222、137之224、141之2、267之16、267之52
    、268之1、268之4、271、271之3、153之2、153之9、268、
    266之1土地設定5 千萬元抵押權。詎甲○○、劉金菊貸得上
    開上億金錢後，並未用以擴建公司機械設備及開發土地，資
    金流向不明，經丙○○檢查公司帳冊均無公司貸款之紀錄，
    且部分土地已遭債權人聲請法院查封，始知受騙。
二、案經法務部調查局台北縣調查站移送台灣台北地方法院檢察
    署陳請台灣高等法院檢察署令轉台灣基隆地方法院檢察署偵
    查起訴。
   理  由
壹、證據能力
　　按被告以外之人於審判外之言詞或書面陳述，除法律有規定
    者外，不得作為證據，刑事訴訟法第159條第1項固有明文。
    惟被告以外之人於審判外之陳述，經當事人於審判程序同意
    作為證據，法院審酌該言詞陳述或書面陳述作成時之情況，
    認為適當者，亦得為證據；當事人、代理人或辯護人於法院
    調查證據時，知有上開刑事訴訟法第159條第1項不得為證據
    之情形，而未於言詞辯論終結前聲明異議者，視為有前項之
    同意，刑事訴訟法第159條之5亦有明文。查：被告甲○○就
    本院下列所引被告以外之人於審判外之言詞或書面陳述均表
    示無意見（見本院96年7月5日審判筆錄），且迄至本院審理
    調查證據時亦未爭執上開證據之證據能力，本院審酌該等言
    詞陳述或書面陳述作成時之情況，並無非法取得等不適當之
    情形，且經本院於審判期日依法進行證據之調查、辯論，被
    告於訴訟上之程序權，已受保障，依刑事訴訟法第159條之5
    之規定，自有證據能力。
貳、實體方面
一、訊據被告甲○○固不否認曾與告訴人丙○○共同出資以6千8
    百萬元代價向案外人李清雲買回臺北縣瑞芳鎮○○○段魚
    坑小段137-3 地號等15筆土地，並登記在丙○○名下；因積
    欠告訴人鉅額債務而邀告訴人入股金盛、金樺公司，並登記
    告訴人為金盛公司之名義負責人；曾要求告訴人提供其名下
    如附表所示之土地多筆向三星農會、農民銀行等銀行金融機
    構設定最高限額抵押權貸款之事實，惟矢口否認有何施用詐
    術之犯行，並辯稱：其確實有開發土地，現場目前還在，面
    積約有3萬多坪，且有於82年1月12日以金盛公司名義購買中
    古建設機械3台，費用5,932,800元，另在82年3月11 日金樺
    公司名義購買堆高機1台，費用5,500,000元，82年10月間以
    金盛公司名義購買堆高機2台，費用8,159,000元，惟事後已
    將上開機械全部轉賣出去云云。經查：
  (一)被告與劉金菊如何共同以開發土地及購買機械設備為由，使
    告訴人陷於錯誤而提供如事實欄所示之土地及金盛公司負責
    人丙○○名義等人簽發支票供其等向丁○○○、農民銀行、
    彰化銀行貸款並設定抵押權乙節，業據告訴人於調查局台北
    縣調查站約談時指述：「甲○○要求我提供土地做為抵押貸
    款時，均向我表示係為公司需要開發土地或購買機器，且每
    1 筆借款每月支付利息時均以金盛倉儲股份有限公司支票支
    付，但實際上完全沒有將貸款所得用於公司」、「我實際上
    僅是掛名的董事長，甲○○為償還我債務，登記了金盛公司
    部分股權給我，並由我任董事長，但實際上我未至公司上班
    ，公司實際是由甲○○負責，公司的事我可以說完全不知情
    」、「甲○○以公司營運為由自81年4 月起以我之土地做為
    抵押而用甲○○本人或我的名義向金融機構或私人貸得1 億
    6千4百50萬元，如告發函所列金額，但須扣除第6次貸款3千
    3百50百元中之4百萬元與案情無關之債務」等情（詳北檢84
    年度偵字第50號偵卷第16-20頁）、於偵訊中指述：「81 年
    4 月甲○○邀我加入金盛倉儲公司，我就加入，成為董事長
    ，我只是掛名．．．（問：他如何詐欺？）公司成立後，約
    81年底說公司沒有錢週轉用，在金盛公司說的，原向彰銀瑞
    芳辦事處借1千2百萬元，我提供台北縣瑞芳鎮○○○段153-
    2、271-2、267-4，設定2千5百萬元，借了1千2 百萬元，他
    說用於公司，但他一部分用於公司，一部分沒有，他當時說
    要買堆高機」、「（問：甲○○有拿你所買之土地去抵押給
    他的債主？）有，共10多筆」、「（問：那些土地是他和你
    合買的？）有10筆左右是合買，登記我名下，總價6千8百萬
    元，用土地抵押給三星鄉農會貸款3千6百萬元，另外之價額
    ，我與被告1人出1千6百萬元」、「（問：買土地的錢，你2
    人有向丁○○○借嗎？）沒有，是甲○○另要開公司，向劉
    所借之錢」「（問：甲○○有經過你同意用土地向劉設定抵
    押嗎？）有」、「（問：甲○○既然有經你同意將上開土地
    抵押給丁○○○，他並沒詐欺你？）債務是甲○○與丁○○○所接洽，錢是用在甲○○之公司，債務與我無關，甲○○
    跟我說要周轉，要我把共有之土地，讓他拿去設定抵押給丁○○○」、「（問：甲○○有說要擴展公司業務，向彰化銀
    行、農民銀行貸款？）有，要我提供土地辦貸款，他說是金
    盛公司業務需要，彰銀貸來的錢有用在公司，而農銀貸來的
    錢，則用來還金樺公司對外之債」、「（問：他如此做有無
    事先告知你？）農銀貸款，是82年8 月左右，被告被抓去關
    ，劉金菊要求我用土地設定抵押來還債周轉用」等情（詳北
    檢84年度偵字第50號偵卷第60 -64頁、基隆地檢84年度偵字
    第524號卷第41至43頁）；於本院84年10月5日訊問時稱：「
    （問：14筆土地是否與甲○○一起出資買再登記你的名字？
    ）他出1千5百萬元，我出2千萬元，另外3千3百萬元是貸款
    」、「（問：甲○○要向他人借錢，並以你土地設定抵押之
    事，你是否知情？）他有向我講，他說因公司需要用錢設定
    抵押，有經過我同意」、「（問：是否有問他錢的用途？）
    我問他，他只說是公司要用的」等情綦詳（詳本院84年度易
    字第774號卷第35-38頁）；於本院審理時復以證人身分到庭
    結證：「（提示附表及土地登記簿謄本，問：你名下的不動
    產是否有向金融機構設定抵押借貸？）有，宜蘭三星借的已
    經還清了，農民銀行是賣土地清償了，國泰世華銀行尚未清
    償，還有本金1億2千萬元尚未清償，劉錦生、戊○○已經清
    償，松山農會已經跟國泰世華合併，北投農會、彰化銀行都
    以拍賣部分擔保物清償了，劉月鳳部分尚欠3、4百萬元未清
    償，另402、407地號由劉育仁購買，後來由劉育仁重新向中
    國農民銀行借貸6 千萬元」、「（問：向銀行、個人等抵押
    權人設定抵押借款的錢是何人使用？）不是我用的，借來的
    錢都是金盛、金樺公司使用，向銀行借的錢沒有撥入我的帳
    戶」、「（提示購買機器合約書3 份，問：否有買這些機器
    ？）有，合約書都是我簽的，我有看到購買的機器，後來機
    器全部都由甲○○轉賣掉，發票都是劉金菊開的，整理公司
    帳的會計師是誰我都不知道」、「（問：3 份合約書購買機
    器的價額只有1959萬1800多元，為何要借這麼多錢？）甲○○跟我說還要開發土地，我只看到有開發1 萬多坪，土地全
    部有10幾萬坪，土地都是承租比較多，我自己祖先留下來的
    土地有6千坪，我與甲○○共同購買登記在我名下的約有6千
    坪，後來84年1月9日有簽協議書，協議我們共同購買的13筆
    土地要交由我出賣，賣得價金以我29分之15跟甲○○29分之
    14 拆帳，金盛公司的盈虧待會計師核帳後由我按30%、甲○○70% 分派盈虧。84年3月2日協議書是我與甲○○寫的，協
    議內容為我提供10筆土地給戊○○處分，賣得的價錢給付我
    1千2百萬元，如果有不足則我拋棄其餘權利，戊○○收到第
    1條款向後就塗銷北投農會、彰化銀行、基隆農民銀行1億零
    7 百萬元的抵押權設定，戊○○要承受向三星農會之抵押債
    務。事後這兩份協議書都沒有履行。84年3月3日切結書是律
    師寫的給甲○○簽名的，甲○○承認我向北投農會之抵押債
    務5 千萬元及利息，利息部分願按期清償；中棉倉儲每年5
    百萬元租金部分要交給我作為清償前開5 千萬元的債務；我
    與甲○○共同購買土地中8筆土地甲○○的權利1/2要讓給我
    ；以金盛公司名義開出的支票甲○○要負責在兩個月收回交
    還給我。甲○○後來沒有依照切結書履行，後來因為找不到
    甲○○我還氣到中風，目前我還積欠銀行1億2千萬元。向銀
    行借的1億2千萬元就是戊○○和地下錢莊的人將我押到他們
    公司，叫我去向銀行借來還給他們，本來他們是叫我向銀行
    借1億8千萬元，1千2百萬元還給他們，6 千萬元我自己用，
    但我不要借那麼多，後來就只借1億2千萬元，借來的1億2千
    萬元都被戊○○拿走了，向戊○○借的錢不是我個人借的，
    是甲○○出面向他借的，借多少以及用去那裡我都不知道」
    、「（問：你在調查站83年8月10 日所言是否實在？）都實
    在」、「（問：你在偵訊84年1月20日、6月13日所言是否實
    在？）都實在。」、「（問：你在本院84年10月5 日訊問所
    言是否實在？）都實在。」等情明確（詳本院96年5月31 日
    審理筆錄第7-9 頁），復有土地登記公務用謄本及臺灣省臺
    北縣土地登記簿在卷足憑。
  (二)再據證人即金盛、金樺公司財務經理己○○於調查局台北縣
    調站約談時稱：「金盛、金樺股份有限公司確曾因開發土地
    需採購機械使用為名，以丙○○名下不動產向金融機構及個
    人辦理抵押借款」、「據我任職金盛、金樺倉儲股份有限公
    司財務經理期間，我從未發現上開金盛、金樺公司有辦理任
    何土地開發計劃，且金盛、金樺公司從未有如前述以丙○○
    名下不動產抵押借得之大筆資金入帳之紀錄，因此我可確定
    丙○○名下不動產抵押借款之資金，從未用以辦理金盛、金
    樺倉儲股份有限公司所謂的『土地開發』事宜」等情（詳北
    檢84年度偵字第50號偵卷第16 -20頁）；於偵訊時稱：「我
    在公司擔任的職務是有關公司向銀行貸款，自81年11月到82
    年11月止，我在職期間只辦過農民銀行基隆分行借了1千6百
    萬元，是以金盛公司名義借，以丙○○407 地號土地抵押，
    錢用於甲○○公司開出去的票子，支付票款用」（詳北檢84
    年度偵字第50號偵卷第60頁）；於本院審理時復結證稱：「
    （問：你於調查站所言是否實在？）均實在，內容都是我說
    的」、「（問：你於偵訊時所言是否實在？）實在」、「（
    問：你有無於金樺、金盛、金鴻、瑞順4 家倉儲公司上班過
    ？）實際上4 家公司的老闆都是甲○○，我是負責金樺公司
    的財務，曾經向農民銀行借貸過，我前後任職1年左右，82
    年底83年初我就離開回台北，因為理念不合所以就離開了，
    任間為81年11月到82年11月」、「（問：你在金樺公司任職
    時，上開4 家公司有無買過機器或從事土地開發？）公司沒
    有開發土地計畫，也沒有購買大型機器，我印象中金樺公司
    有向農民銀行借貸，記得是信用貸款1千5百萬元，我不記得
    當時有無提供擔保品」、「（提示瑞芳鎮○○○段魚坑小
    段4107地號土地登記簿謄本，問：82年9月4日有登記本金高
    限額抵押權2千7百萬元給農民銀行借貸，是否就是你剛剛所
    說的1千5百萬元貸款？）應該是這1 筆沒錯，我記得是先撥
    款後再拿土地去設定抵押權」、「（問：借款來的錢用途為
    何？）錢是直接撥入金樺公司設在農民銀行的戶頭，都由甲○○及劉金菊2 人在使用用為何我不知道，我只負責公司向
    銀行借錢的部分，至於借來的錢如何使用，我不過問」、「
    （提示附表，問：這幾筆借款你是否記得？）我記得其中1
    筆向彰化銀行的借款，是金盛公司去借的沒錯，其他銀行我
    沒有接觸，該筆借款也是直接撥入金盛公司設在彰化銀行的
    戶頭，至於借來的錢如何使用我不清楚」等語（詳本院96年
    5月31日審理筆錄第3-5頁），所證互核相符一致。足證被告
    確未將告訴人提供土地設定抵押貸得之資金，全部用於公司
    而挪供他用，彼等之不法意圖殊甚灼然。
  (三)綜上，被告辯稱其並未以開發土地及購買機設備為由訛騙丙○○多次提供土地設定抵押貸款，所辯顯係屬事後卸責之詞
    ，不足採信。本案被告犯行，堪以認定，應依法論科。
二、查被告行為後，刑法業於94年1月7日修正，94年2月2日公布
    ，並於95年7月1日起施行（下稱新法，修正前刑法下稱舊法
    ）。按「行為後法律有變更者，適用行為時之法律，但行為
    後之法律有利於行為人者，適用最有利於行為人之法律。」
    ，新法第2條第1項定有明文。此條規定係規範行為後法律變
    更所生新舊法律比較適用之準據法，本身尚無新舊法比較之
    問題，於新法施行後，應一律適用新法第2條第1項之規定，
    為「從舊從輕」之比較，先予敘明。
三、核被告所為，應係犯刑法第339條第2項詐欺得利罪。公訴人
    誤認被告係涉犯刑法第339條第1項之詐欺取財罪，尚有未洽
    ，惟公訴人據以起訴之犯罪事實，與本院認定上開事實，基
    本社會事實係屬同一，且本院亦已當庭告知被告所犯罪名及
    法條，故本院仍應予審理，並變更其起訴法條。惟被告行為
    後，刑法施行法於95年6月14 日修正，增訂第1條之1，明定
    中華民國94年1月7日刑法修正施行後，刑法分則編所定罰金
    之貨幣單位為新台幣。94年1月7日刑法修正時，刑法分則編
    未修正之條文定有罰金者，自94年1月7日刑法修正施行後，
    就其所定數額提高為30倍，但72年6月26日至94年1月7 日新
    增或修正之條文，就其所定數額提高為3 倍。惟因原本刑法
    條文罰金之單位為銀元，與新台幣之折算比例為3比1，復因
    罰金罰鍰提高標準條例第1條之適用，罰金數額業已提高10
    倍，因而實際上所得科處罰金之總數，固未提高，惟刑法第
    33條第5款並經修正，罰金最低額由銀元1元以上，修正為新
    台幣1 千元以上，以百元計算之。因之刑法分則條文中有罰
    金刑者，其罰金之最低額業經修正為新台幣1 千元以上，以
    舊法之規定有利被告，本件被告所犯如後所述之刑法第339
    條第2項詐欺得利罪之法定刑中有罰金刑，故應依新法第2條
    第1項前段規定，適用被告行為時之刑法第339 條第2項（條
    文本身未修正）規定論處。又被告與劉金菊間就上開犯行有
    犯意聯絡及行為分擔，為共同正犯（按刑法第28條共犯之規
    定，於94年2月2日修正公布前之規定為：「2 人以上共同實
    施犯罪之行 為者，皆為正犯」，修正施行後之規定則為：
    「2 人以上共同實行犯罪之行為者，皆為正犯」，揆諸本條
    之修正理由係為釐清陰謀共同正犯、預備共同正犯、共謀共
    同正犯是否合乎本條規定之正犯要件。而本案被告與劉金菊
    共同詐欺得利之犯行，已屬實行犯罪行為之正犯，故修正後
    之刑法第28條規定並無利或不利情形，自無比較新舊法問題
    ，應直接適用現行有效之刑法第28條規定）。又被告先後數
　  次以詐術使被害人丙○○陷於錯誤，使其多次提供土地設定
    抵押貸款，而獲得不法利益，時間緊接，且觸犯構成要件相
    同之罪名，顯係基於概括犯意為之，依舊法第56條連續犯之
    規定，得論以一罪，並依法加重其刑，然因新法刪除第56條
    連續犯之規定，致被告上開數次詐欺得利犯行應分論併罰，
    經比較新舊法結果，修正後之新法並非較有利於被告，依新
    法第2條第1項前段規定，自應適用被告行為時之舊法，仍以
    第56條連續犯之規定，論以一罪，並依法加重其刑。末被告
　　前曾受徒刑執行完畢，有臺灣高等法院被告前案紀錄表在卷
  　可稽，其於有期徒刑執行完畢後，5 年以內故意再犯本件最
    重本刑有期徒刑以上之罪，不論依舊法第47條，或新法第47
    條第1 項之規定，均構成累犯，對被告而言並無有利或不利
    之情形，自不生新舊法比較之問題，應逕依裁判時之新法第
    47條第1 項論以累犯，並依法加重其刑。被告同時有二種刑
    之加重（連續犯及累犯），應依刑法第70條規定遞加之。爰
    審酌被告連續多次訛騙被害人丙○○提供土地設定抵押貸款
    ，犯罪所得甚鉅，對被害人丙○○之財產權侵害甚大，且案
    經起訴後逃亡十餘年，通緝到案後復矢口否認犯行，不思悔
    改，惟考量其已罹患直腸癌第三期，有新光吳火獅紀念醫院
    乙種診斷證明書附卷，量處如主文所示之刑。
四、然查被告犯罪之時間，係在96年4月24 日之前，所犯符合中
    華民國96年罪犯減刑條例第2條第1項所定之減刑條件，應依
    該條例第2條第1項第3 款之規定，減其宣告刑二分之一，故
    減為有期徒刑7月。
五、公訴意旨另以：被告於82年1 月間，告訴人丙○○名義向丁○○○借款1千5百萬元，以被告與告訴人丙○○共同（登記
    於丙○○名下）之臺北縣瑞芳鎮○○○○段153-2、271-2、
    267-4號土地設定1千6百萬元抵押權；於82年6月間，以被告
    名義向丁○○○借款3千6百萬元，以被告與告訴人丙○○共
    同（登記於丙○○名下）之同小段137-3、137-4、137-11、
    137-22號土地設定第二順位抵押權及同小段267、137-224、
    271、267-52、268-1、268-4、271-3號土地設定第三順位抵
    押權；82年9 月間以金盛公司及金樺公司名義向農民銀行基
    隆分行貸款2千6百萬元，以被告與告訴人丙○○共同（登記
    於丙○○名下）之同小段407號之土地定3千萬元抵押權；於
    於81年4 月間，以倉儲場亟需資金擴建可投資入股分紅為由
    ，向丁○○○詐貸600萬元，嗣於81年9月以同一理由，再度
    向其詐貸1千2百萬元，並透過丁○○○向劉月鳳詐貸3千5百
    萬元，迄82年5 月前又多次以倉儲場需擴建之同一理由，向
    丁○○○詐貸8 千多萬元，每次借款均以金盛公司、丙○○
    、劉松生、劉麗娟等人支票或丙○○所有之土地設定抵押權
    作為擔保，惟嗣後支票部份均未能兌現，設定抵押之土地價
    值亦無法清償債務，因認被告亦涉犯刑法第339條第1項詐欺
    取財罪。經查，告訴人於偵查中自陳：「（問：81年4 月為
    何以267地號抵押6百萬元？）因買土地6千8百萬元，沒有錢
    欠6 百萬元，我同意以我土地來借，已還賣主」、「（問：
    82年1月以155-2、271-2、267-4地號設定1千6百萬元？）是
    4 月間，他叫我土地讓他設定，他向戊○○借錢無法還，他
    是說要用錢，沒有說公司用或私人用」、「（問：82年6 月
    他又以你土地抵押3千6百萬元？）他說他私人要買土地、缺
    錢」、「（問：82年9月又以407地號設定3 千萬元？）他說
    私人沒有錢，要借錢，都是在基隆公司說」（詳北檢50號偵
    卷第59頁背面），再經本院依職權向合作金庫商業銀行東基
    隆分行（合併前為中國農民銀行瑞芳分行）函查結果，丙○○所有瑞芳鎮○○○段魚坑小段407 地號土地設定第一順
    位抵押權2千7百萬元，提供予金盛倉儲股份有限公司申貸額
    度1千6百萬元，撥貸金額為1千6百萬元，撥入金盛倉儲股份
    有限公司設於該行帳戶內，有該行96年6月21 日合金東基字
    第0960002683號函及所附借據、審核綜合表、擔保放款帳、
    授信審核表在卷足憑。可證此部分，被告並未以公司需要資
    金周轉為由對告訴人丙○○施詐。另被告與同案被告劉金菊
    向丁○○○借款時，確係均提供其與告訴人丙○○所共有之
    前開土地以為擔保，已如前述，且被告與同案被告劉金菊均
    簽發以金盛公司之支票，經被告與同案被告劉金菊背書後交
    付予丁○○○，該支票亦均屬真正，業據告訴人丙○○陳明
    在卷，又丁○○○係因信賴前開土地當時之價值足以擔保清
    償債務始同意高額借款與被告及同案被告劉金菊，並未陷於
    任何錯誤，亦據證人丁○○○於本院84年12月12日審理時結
    證：「我是因為當時他有足夠之擔保我才借他錢」（詳本院
    84年度易字第771號卷第71 頁背面）屬實，足證被告、同案
    被告劉金菊並未對其施用詐術。至土地價值嗣不足清償債務
    或支票退票，債權人（持票人）仍得依法向發票人及其他背
    書人即被告、同案被告劉金菊等人行使追索權，被告無從解
    免其票據或其他民事責任，惟核被告之行為尚與刑法詐欺取
    財之構成要件有間，惟公訴意旨認此部分與前開罪科刑部分
    ，有裁判上一罪之連續犯關係，爰不另為無罪之諭知。
據上論斷，應依刑事訴訟法第299條第1項前段、第300 條，刑法
第2條第1項前段、第28條、修正前第56條、第339條第2項、第47
條第1項、刑法施行法第1條之1，中華民國96年罪犯減刑條例第2
條第1項第3款、第7條，判決如主文。
本案經檢察官乙○○到庭執行職務。
中　　華　　民　　國　　96　　年　　7　　月　　19 　　日
                  刑事第三庭審判長法    官
                                  法    官
                                  法    官
以上正本證明與原本無異。
對於本件判決如有不服，應於收受送達後10日內，向本院提出上
訴書狀，上訴於臺灣高等法院，並按他造當事人之人數附具繕本
。
中　　華　　民　　國　　96　　年　　7　　月　　19 　　日
                            書 記 官  郭廷耀
